# 品管部领用产成品试验

提问人：liu0bin0 时间：2021-01-05 08:05:06
陈版主：
某制造企业采用月末加权计算产品成本，现有产品品质管理部门领用当月完工产成品做试验，该品管部领用企业计入制造费用， 1 、由于本月领用本月完工产成品领用时产成品成本金额未知。 2 、计入制造费用又会导致分摊生产成本的问题从而导致循环。该问题如何处理！

回答人：chenyiwei
如果试验后该产品无价值，则领用用于试验的产品的成本应列入管理费用，不应计入制造费用。
期末首先根据实际产出数量计算单位成本，再根据该单位成本和产品品质管理部门领用的数量，计算出应计入管理费用的金额。